【裁判字號】    95,台上,2116
【裁判日期】    950420
【裁判案由】    違反毒品危害防制條例
【裁判全文】
最高法院刑事判決            九十五年度台上字第二一一六號
    上訴人  甲○○
                    （在押）
上列上訴人因違反毒品危害防制條例案件，不服台灣高等法院中
華民國九十五年三月七日第二審更審判決（九十四年度上更(一)字
第六０四號，起訴案號：台灣士林地方法院檢察署九十二年度偵
字第一０六九０號），提起上訴，本院判決如下：
    主  文
上訴駁回。
    理  由
按刑事訴訟法第三百七十七條規定：上訴於第三審法院，非以判
決違背法令為理由，不得為之。是提起第三審上訴，應以原判決
違背法令為理由，係屬法定要件。如果上訴理由狀並未依據卷內
訴訟資料具體指摘原判決不適用何種法則或如何適用不當，或係
對原審已調查明確並於判決內論駁或說明之事項，徒憑己見重為
事實之爭辯，或任意指摘，顯與法律規定得為第三審上訴理由之
違法情形不相適合時，俱應認其上訴為違背法律上之程式，予以
駁回。上訴意旨略稱：(1)原判決僅就扣案毒品宣告沒收，對警方
在上訴人住處搜獲上訴人施用毒品所用之注射針筒一支，如何處
置，隻字未提。(2)檢察官調取上訴人之0000000000號
行動電話通聯紀錄，並未發現曾與許永明住處電話通話，是許永
明所稱向上訴人購買毒品，並非實在，原審未予詳查；又上訴人
於原審請求傳喚逮捕上訴人之兩名警員到庭與上訴人對質，以說
明上訴人是否有販賣毒品之行為，原審未予置理；再者，許永明
因申請電話之事與上訴人反目成仇，其係為挾怨報復，抑為冀求
刑責之寬免，而虛構事實誣指上訴人販賣毒品，原審亦未予究明
，俱有調查未盡及理由不備之違法云云。
惟查：原判決撤銷第一審之科刑判決，改判論處上訴人甲○○連
續販賣第一級毒品（累犯）罪刑，係依憑：上訴人之供述，證人
許永明之證供，扣案第一級毒品海洛因，及卷附法務部調查局民
國九十二年九月三十日調科壹字第040003321 號鑑定通知書等證
據，為其論罪之依據。並敘明：上訴人連續販賣第一級毒品海洛
因予許永明之事實，業據許永明於偵審中證述明確；參酌許永明
於警詢時，並未指明販賣毒品予伊之綽號「阿三」即為上訴人，
嗣於九十二年七月十六日接受第二次警詢時，始指認「阿三」即
上訴人，足徵證人許永明非為冀求毒品危害防制條例第十七條所
定減刑之寬典，始為不利上訴人之指述。且縱有上訴人所稱其因
申請電話之事與許永明發生金錢糾葛之事，其二人之間所涉欠款
不多，復係許永明欠上訴人錢而對上訴人有所虧欠，並非上訴人
欠許永明錢不還而致許永明對其懷恨，許永明亦無因此而故予誣
攀之理。對於認定上訴人確有如證人許永明所述販賣第一級毒品
之事實，上訴人所辯許永明係為圖減免刑責或挾怨報復而誣指上
訴人販賣毒品云云，為不足採信，均予以說明審認、論駁至詳，
其推理論斷衡諸經驗法則、論理法則、證據法則等皆無違背。且
查：(一)警方在上訴人住處搜索查扣之注射針筒一支，既經上訴人
供陳係供其施用毒品所用之物，即與本件上訴人販賣毒品之犯行
無關，檢察官起訴書亦未聲請對之宣告沒收，原判決未予以沒收
，於法自無違誤。(二)所謂應於審判期日調查之證據，係指與待證
事實有重要關係，在客觀上認為應行調查者而言，故事實審對於
證據之調查，其範圍並非漫無限制，必其證據與判斷待證事實之
有無具有必要之關聯性者，方屬上開應行調查之範圍。卷查本件
係許永明因竊盜案件為警查獲後，供出其有施用毒品情事及指認
毒品來源為購自綽號「阿三」之上訴人，警方乃持檢察官簽發之
搜索票，前往上訴人住處查獲上訴人販賣毒品之犯行，有卷內警
詢筆錄、刑事案件報告單等可稽，查獲上訴人之承辦警員並非於
上訴人販賣毒品予許永明時在場目睹聞見，自無從依其等之親自
經歷，證明上訴人有無本件販賣毒品之行為，是上訴人於原審請
求傳喚警員到庭為上開部分之查證，原審就該與待證事項無關之
證據，未為無益之調查處理，於調查證據之必要性即無違背可言
。(三)上訴人於檢察官訊問時，供稱其使用電話號碼為00000
00000號，檢察官乃依該門號（用戶名稱：王彩霞）調得台
灣大哥大股份有限公司雙向通聯資料查詢在卷，其中固無與許永
明所稱其住處電話通話之紀錄，但依原判決理由之論斷，本件依
證人許永明之證供及上述其他事證，已足證明上訴人確有被訴之
販賣第一級毒品事實，況據許永明於第一審供稱其已忘記上訴人
之詳細電話號碼，上訴人亦稱其行動電話係自己去辦的，號碼已
記不得各等語，均無從就其等所述上訴人之正確電話號碼，進一
步查明其通話情形，原審未為此部分之調查，尚不影響於事實認
定及判決結果；且上訴人於第三審上訴理由所述0000000
000行動電話號碼，與前揭其於偵查中所述之電話號碼有異，
上訴人主張該0000000000門號電話與許永明住處電話
無通話紀錄，顯未依據卷內訴訟資料而為指摘，自不得執為適法
之第三審上訴理由。其餘上訴意旨係對原審已調查明確並於判決
內論駁或說明之事項，徒憑己見重為事實之爭辯，或任意指摘，
顯與法律規定得為第三審上訴理由之違法情形不相適合。綜上說
明，應認本件上訴違背法律上之程式，予以駁回。
據上論結，應依刑事訴訟法第三百九十五條前段，判決如主文。
中    華    民    國  九十五  年    四    月   二十   日
                      最高法院刑事第七庭
                          審判長法官  呂  潮  澤
                                法官  吳  昆  仁
                                法官  孫  增  同
                                法官  趙  文  淵
                                法官  吳      燦
      本件正本證明與原本無異
                                      書  記  官
中    華    民    國  九十五  年    四    月  二十六  日
                                                      J


司法院資訊處製作；財團法人民間司法改革基金會備份。
